最　高　行　政　法　院　裁　定
　　　　　　　　　　　　　　　　　　 96年度裁字第00517號
上　訴　人　甲○○○○
代　表　人　乙○○
訴訟代理人　林昇平
被 上訴 人　財政部台灣省中區國稅局
代　表　人　丙○○
上列當事人間因稅捐稽徵法事件，上訴人對於中華民國94年12月
13日臺中高等行政法院94年度簡字第195號判決，提起上訴，本
院裁定如下：
　　主  文
上訴駁回。
上訴審訴訟費用由上訴人負擔。
　　理  由
一、按對於適用簡易程序之裁判提起上訴或抗告，須經本院許可
    ，且該許可以訴訟事件所涉及之法律見解具有原則性者為限
    ，行政訴訟法第235條定有明文。
二、上訴意旨略謂：(一)本件上訴人與捷領公司有合約書之合約關
    係，合約關係為本件之爭點，而原審判決之重要理由卻根據
    與本案完全無關之「漢登公司」為判決理由，本案未審即判
    ，有判決不備理由之違法。(二)原調查機關財政部臺北市國稅
    局查緝案件稽查報告，認上訴人有租金收入，被上訴人原處
    分卻認上訴人有佣金收入，二者法律關係完全不同。被上訴
    人若以租金收入論處，不但違反法律，且違反經驗法則；若
    以佣金收入論處，被上訴人應具體敘明何謂佣金收入、佣金
    收入之法律要件、佣金收入認定之法律規定、本件合於認定
    佣金收入具體事證、佣金計算之緣由，捷領公司為何支付佣
    金給上訴人等論述，原處分、復查決定及原判決顯有不備理
    由之違法。(三)上訴人承租店面負責經營，捷領公司負責供應
    品牌產品、商標使用授權，上訴人在反委託捷領公司派遣人
    力為銷售管理，此為雙方合約書之真諦，應為民法第558條
    、第528條或第533條規定之代辦、委託關係，被上訴人對銷
    售人員之派遣誤解為捷領公司派員經營合作店，實有處分不
    備理由之違法。(四)被上訴人將上訴人原有銷貨毛利（即原銷
    貨收入減銷售成本之差額），只因合約書有「抽成20%」之
    約定，即違法認定上訴人有佣金收入，在被上訴人認定上訴
    人有佣金收入之同時，即應同時撤銷上訴人之銷貨收入，即
    不應有同一租稅客體有兩種重疊性互為獨立排斥之營業收入
    存在，此違反司法院大法官釋字385號解釋，即被上訴人違
    法割裂權利與義務。(五)被上訴人為處分認上訴人有佣金收入
    、未依法給予憑證、應依稅捐稽徵法處罰，此與原調查機關
    財政部臺北市國稅局審三科查緝案件稽查報告所認違反財政
    部77年4月2日台財稅761126555號函今應逐筆開立發票、應
    依稅捐稽徵法44條之處罰相互矛盾，被上訴人有處分理由矛
    盾之違法。(六)92年1月28日台稅二發字第0920450761函，無
    其應附屬之法規，且其違反營業稅法第3條第1項之規定，蓋
    營業稅法並無任一條規定，可以依收款來認定銷售貨物。況
    其公佈日期在92年1月28日，亦無本案之適用云云。核其狀
    述內容，無非指摘原判決違背法令，或就原判決關於事實之
    認定及證據之取捨，指摘原判決違誤，然未於上訴理由中述
    明原判決有何首開具有原則重要性法律見解之具體內容，本
    件自難認其訴訟事件所涉及之法律見解具有原則性，依首揭
    規定，上訴人提起上訴，不應許可，其上訴為不合法，應予
    駁回。
四、依行政訴訟法第249條第1項前段、第104條、民事訴訟法第9
    5條、第78條，裁定如主文。
中　　華　　民　　國　　96　　年　　3　　 月　　15　　日
                  第二庭審判長法  官　鄭　淑　貞
                              法  官  黃　合　文
                              法  官　吳　明　鴻
                              法  官　鄭　小　康
                              法  官　帥　嘉　寶
以  上  正  本  證  明  與  原  本  無  異
中　　華　　民　　國　　96　　年　　3　　 月　　16　　日
　　　　　　　　　　　　　　　書記官　蘇　金　全
